# 因养老保险费率调整，企业收到养老保险费退回

提问人：hecan 时间：2022-11-05 14:42:17
陈版，您好：
请教一个问题， 2022 年企业收到一笔因养老保险费费率下调（单位承担的部分由16%下调到15%）而收到的一笔养老保险退费。该笔款项在账务处理时是直接冲减前期计提的社保费还是作为与收益相关的政府补助，计入其他收益？

回答人：chenyiwei
作为与收益相关的政府补助，计入其他收益。
理论上社保有一定的“准税收”特征，但官方至今未明确承认其属于税，社保的缴纳也不通过“税金及附加”科目。因此，虽然社保缴费率的降低类似于税法中的直接减免，但仍是作为政府补助处理。